ro-RO: Metodă de atașare a surdinei: Gel adeziv; Lanț sau verigă; Prindere cu clips; Magnetic; Inel de stivuire; Aderență statică; Prindere cu curea sau șnur; Așezare prin greutate (fără prindere); Altele
vi: Phương thức gắn bộ giảm thanh: Gel dính; Xích hoặc mắt xích; Dạng kẹp; Nam châm; Vòng xếp chồng; Bám tĩnh điện; Dây đeo hoặc buộc; Đặt lên có gia trọng (không gắn); Khác
hr-HR: Način pričvršćenja prigušivača: Ljepljivi gel; Lanac ili karika; Kopča; Magnetski; Prsten za slaganje; Statičko prianjanje; Remen ili vrpca; Utegnuto nalijeganje (bez pričvršćivanja); Ostalo
it: Metodo di fissaggio della sordina: Gel adesivo; Catenella o anello; A clip; Magnetico; Anello impilabile; Adesione elettrostatica; Cinturino o laccio; Appoggio zavorrato (nessun attacco); Altro
th: วิธีการติดตั้งตัวลดเสียงฉาบ: เจลกาว; โซ่หรือข้อต่อ; แบบหนีบ; แม่เหล็ก; วงแหวนซ้อน; แผ่นติดไฟฟ้าสถิต; สายรัดหรือแบบผูก; วางทับแบบถ่วงน้ำหนัก (ไม่ยึดติด); อื่นๆ
sl-SI: Način pritrditve dušilca: Lepilni gel; Veriga ali člen; Z zaponko; Magnetno; Zložljiv obroč; Statični oprijem; Trak ali zavezovanje; Obteženo polaganje (brez pritrditve); Drugo
de: Befestigungsmethode für den Dämpfer: Haftgel; Kette oder Gliederverbindung; Clip-on; Magnetisch; Stapelring; Statische Haftung; Riemen oder zum Binden; Beschwert zum Auflegen (keine Befestigung); Sonstiges
fi: Vaimentimen kiinnitysmenetelmä: Tarrautuva geeli; Ketju tai lenkki; Klipsikiinnitys; Magneettinen; Pinottava rengas; Staattinen kiinnittyminen; Hihna tai sidottava; Painotettu asetettava (ei kiinnitystä); Muu
cs: Způsob připevnění tlumiče: Adhezivní gel; Řetízek nebo spojka; Připínací; Magnetické; Nasazovací kroužek; Statické přilnutí; Na popruh nebo vázací; Zatížené volně položené (bez upevnění); Ostatní
ru: Метод крепления сурдины: Клейкий гель; Цепочка или звено; На клипсе; На магните; Наборное кольцо; Статическое прилипание; Ремешок или завязка; Утяжеленная накладка (без крепления); Другое
pt-PT: Método de fixação do silenciador: Gel adesivo; Corrente ou elo; De mola; Magnético; Anel empilhável; Adesão estática; Cinta ou fita de atar; Sobreposto com peso (sem fixação); Outro
lt-LT: Surdinos tvirtinimo būdas: Lipnusis gelis; Grandinėlė arba grandis; Prisegamas; Magnetinis; Uždedamas žiedas; Statinis prigludimas; Dirželis arba užrišamas; Pasunkintas uždedamas (be tvirtinimo); Kita
bg-BG: Метод за закрепване на заглушителя: Залепващ гел; Верига или звено; С щипка; Магнитна; Наслагващ се пръстен; Статично прилепване; С каишка или връзване; Отежнена за поставяне (без закрепване); Друго
zh-CN: 弱音器固定方式: 粘性凝胶; 链条或连杆; 夹扣式; 磁吸; 叠环; 静电吸附; 绑带或系带; 加重放置式（无附件）; 其他
es: Método de sujeción de la sordina: Gel adhesivo; Cadena o eslabón; Con clip; Magnético; Anillo apilable; Adhesión estática; Correa o amarre; Apoyado con peso (sin sujeción); Otro
nb: Festemetode for demper: Klebrig gel; Kjede eller ledd; Klips; Magnetisk; Stablering; Statisk klebing; Stropp eller bånd; Vektet (festes ikke); Annet
zh-TW: 弱音器固定方式: 黏性凝膠; 鏈條或扣環; 夾式; 磁吸式; 疊環式; 靜電貼合; 綁帶或繫帶式; 加重平放式 (無固定); 其他
tr: Susturucu bağlantı yöntemi: Yapışkan jel; Zincir veya halka; Klipsli; Manyetik; İstifleme halkası; Statik tutunma; Kayışlı veya bağlamalı; Ağırlıklı yerleştirme (eklenti yok); Diğer
ko: 뮤트 부착 방식: 접착 겔; 체인 또는 링크; 클립온; 마그네틱; 스태킹 링; 정전기 부착; 스트랩 또는 타이온; 웨이티드 레이온(무부착); 기타
sv: Metod för att fästa dämpare: Häftande gel; Kedja eller länk; Fäste med klämma; Magnet; Staplingsring; Statiskt vidhäftande; Rem eller band; Tyngd som läggs på (inget fäste); Övrigt
pl: Metoda mocowania tłumika: Żel samoprzylepny; Łańcuszek lub kółko; Na klips; Magnetyczny; Pierścień nakładany; Przyleganie statyczne; Pasek lub rzemyk; Obciążony (bez mocowania); Inne
nl: Bevestigingsmethode demper: Zelfklevende gel; Ketting of schakel; Clip-on; Magnetisch; Stapelring; Statisch hechtend; Riem of ombindbaar; Verzwaard opleggend (geen bevestiging); Anders
en: Mute attachment method: Adhesive gel; Chain or link; Clip-on; Magnetic; Stacking ring; Static cling; Strap or tie-on; Weighted lay-on (no attachment); Other
hu: Szordínó rögzítési módja: Tapadógél; Lánc vagy láncszem; Csíptetős; Mágneses; Egymásra helyezhető gyűrű; Sztatikusan tapadó; Pántos vagy kötős; Súlyozott, ráhelyezős (rögzítés nélkül); Egyéb
ja: ミュートアタッチメント方法: 粘着ゲル; チェーンまたはリンク; クリップオン; マグネット; スタッキングリング; 静電気吸着; ストラップまたはタイオン; ウェイトを置いて使用 (取り付けなし); その他
sk-SK: Spôsob upevnenia tlmiča: Lepiaci gél; Retiazka alebo článok; Nacvakávacie; Magnetické; Ukladací krúžok; Statické priľnutie; Na popruh alebo pripínacie; Zaťažené položené (bez upevnenia); Iné
fr: Méthode de fixation silencieuse: Gel adhésif; Chaîne ou maillon; À pince; Magnétique; Anneau empilable; Adhérence statique; Sangle ou attache; Posé avec poids (sans fixation); Autre
el: Μέθοδος στερέωσης του σιγαστήρα: Κολλώδες τζελ; Αλυσίδα ή κρίκος; Με κλιπ; Μαγνητική; Στοιβαζόμενος δακτύλιος; Στατική προσκόλληση; Με λουράκι ή δέσιμο; Απλή τοποθέτηση με βαρίδι (χωρίς στερέωση); Άλλο
pt-BR: Método de fixação da surdina: Gel adesivo; Corrente ou elo; De clipe; Magnético; Anel empilhável; Adesão estática; Alça ou amarrável; Apoiado por peso (sem fixação); Outro
da: Fastgørelsesmetode for dæmper: Selvklæbende gel; Kæde eller led; Clip-on; Magnetisk; Stabelring; Statisk klæbende; Strop eller bindebånd; Vægtet pålægning (ingen fastgørelse); Andet